---
title: "tidybayes"
output:
  html_document:
    df_print: paged
---


```{r}
library(tidyverse)
library(rstan)
library(tidybayes)
fit <- readRDS("1_fit.rds")
```

## tidy

```{r}
fit_tidy <- fit %>% spread_draws(tau, eta[r], theta[r], lp__)
fit_tidy %>% head
```

配列のパラメータは、`eta[r]`などと指定する。

```{r}
fit_tidy %>% 
  ggplot(aes(theta, as.factor(r))) +
  geom_halfeyeh(point_interval=median_hdci, # 中央値で点推定
                .width=c(.66,0.96)) # 66%確信区間・96%信頼区間（図の太線・細線）
```

median_hdciの他に、mean_hdci, mode_hdciもある。

これを値で取り出すには `point_interval`を使う
```{r}
point_interval(fit_tidy, .width=0.96, .point=median, .interval=hdci)
```

## itervalのバリエーション
`?point_interval` の内容をまとめる。 point_intervalは、確率分布からのサンプル系列から点推定、区間推定の結果を計算する。
.iterval引数の値としてqi, hdi, hdciが選べる

- qi：いわゆる普通のパーセンタイル
- hdi：分布が多峰型の場合に、複数の区間を返すかもしれない。
- hdci：分布が多峰型でも、単一の区間を返す。

多峰型のサンプルを作って実験してみる

```{r}
x <- c(rnorm(1e3), rnorm(1e3, mean=5))
x %>% tibble(x=.) %>% ggplot(aes(x)) + geom_histogram()
```

### qi
```{r}
point_interval(x, .point = median, .interval = qi, .width = 0.95)
```
```{r}
quantile(x, c(0.025, 0.5, 0.975))
```
qiは、パーセンタールで間違いなさそう


### hdi
```{r}
point_interval(x, .point = median, .interval = hdi, .width = 0.95)
```
hdiの場合は、複数の区間が得られている。MCMCの結果を使う時には不都合かもね

### hdci
```{r}
point_interval(x, .point = median, .interval = hdci, .width = 0.95)
```
hdciの場合は、区間は1個だけ。

qiの区間とhdciの区間は異なる。medianの値は、どの関数を使っても同じ。

モードで実験してみる。

```{r}
rbind(
  point_interval(x, .point = Mode, .interval = qi),
  point_interval(x, .point = Mode, .interval = hdi),
  point_interval(x, .point = Mode, .interval = hdci))
```

モードでも点推定の結果は全部同じ。