---
title: "関数の引数名を実行時に取得"
output: html_notebook
---

[参考](http://hiratake55.hatenadiary.jp/entry/20100201/1264994611)

上のページの

```
key <- as.list(substitute(list(...)))[-1L]
```
の意味が分からないので確認する


```{r}
f1 <- function(...){
  v1 <- list(...)
  browser()
}
f1(x=1)
```
v1には、list(x=1)が入っている

```{r}
f2 <- function(...){
  v1 <- list(...)
  v2 <- substitute(v1)
  browser()
}
f2(x=1, y=1:10)
```
v1, v2とも、同じリスト list(x=1, y=1:10)。substituteのhelpを読んでみると、

> substitute returns the parse tree for the (unevaluated) expression expr, substituting any variables bound in env. 

とある。もう少し、挙動がわかりそうな例を考える


```{r}
f3 <- function(...){
  v1 <- list(...)
  v2 <- substitute(v1)
  v3 <- substitute(list(...))
  browser()  
}
x <- 1
y <- 1:10
f3(x, y)
```

```
Called from: f3(x, y)
Browse[1]> v3
list(x, y)
Browse[1]> as.list(v3)
[[1]]
list

[[2]]
x

[[3]]
y

Browse[1]> as.list(v3)[-1]
[[1]]
x

[[2]]
y

Browse[1]> class(v3)
[1] "call"
Browse[1]> Q
```

- `substitute(list(...))` で、リストをパースした式となる
- 上をさらに `as.list` に入れることで、文字列のリストを作成する

という手順のよう。

RstudioのEnvironmentタブでは、v1, v2はDataだが、v3はValuesという値として表示されている。環境の中には、DataとValuesがある・・？

引数が関数呼び出しの時の挙動を確認してみる

```{r}
f4 <- function(...){
  v1 <- list(...)
  v2 <- substitute(v1)
  v3 <- substitute(list(...))
  v4 <- as.list(v3)
  browser()
}
x <- 1
y <- 1:10
f4(x, y, sum(1:10))
```
```
Browse[1]> v4
[[1]]
list

[[2]]
x

[[3]]
y

[[4]]
sum(1:10)
```

こんな感じ。parse treeの表現方法の詳細については、将来の宿題