## 目標

* 滑らかにaからbまで変化する
* x=0で1になる

関数を定義する

```{r}
f1 <- function(x){
  1/(1+exp(-x))
}

x <- seq(-10, 10, length.out = 100)
plot(x, f1(x), ty="l")

f2 <- function(x, a, b){
  (b-a) * f1(x) + a
}

plot(x, f2(x, .5, 3), ty="l")

f3 <- function(x, a, b, slope, pos){
  f2(slope*(x-pos), a, b)
}
plot(x, f3(x, 0.5, 3, 1, 0), ty="l")
lines(x, f3(x, 0.5, 3, 0.3, 0), col=2)
lines(x, f3(x, 0.5, 3, 3, 0), col=3)
lines(x, f3(x, 0.5, 3, 3, 3), col=4)
lines(x, f3(x, 0.5, 3, -1, 3), col=5)


plot(x, f3(x, -1, -3, 1, 0), ty="l")


plot(x, f3(x, -3, -1, 1, 0), ty="l")
```

## slopeとa,bの関係を考える

aは0に固定する

```{r}
plot(x, f3(x, 0, 1, 1, 0), ty="l") # 基本のライン
lines(x, f3(x, 0, 2, 1, 0), col=2) # bを2倍に
lines(x, f3(x, 0, 2, 0.5, 0), col=3) # 更にslopeを半分に
```

posとaが固定されていれば、線が重なり合うことはあまりない・・？

のparameterの撮り方だと、マイナス無限遠点でaというのが固定点になっている
0の時に1になるように固定したい。

現状は、

> 基本形→y軸方向の伸縮→y軸方向のシフト→x軸方向のシフト→x軸方向の伸縮

でaからbまで変化させている。０の時１、が固定されていれば、x軸方向の伸縮は後から考えれば良い。±無限遠点でa,b、0で1と3箇所の値を指定してるので、３パラメータは動かさないとだめか。だとすると、a, bを指定した後に、x軸方向のシフトでちょうど1になるように動かしたい。f2の逆関数は、

f2(x)=(b-a)*f1(x) + a = y<br>
f1(x) = (y-a) / (b-a) <br>
x = f1^{-1} ((y-a) / (b-a))

で、f1の逆関数は

y = 1 / (1+exp(-x)) <br>
exp(-x) = 1/y - 1 <br>
x = - log(1/y - 1) <br>
x = log(y/(1-y)) 

つまり、f1^{-1}(y) = log(y/(1-y))。f2(x,a,b) = 1となるxをx0として、f3(x,a,b,slope,-x0)を考えると、これは

* 原点, +∞, -∞ で 1, b, aという値の制約を満たす
* 原点付近での立ち上がり方をslopeで調整できる

という関数になっているはず

```{r}
f1inv <- function(y){
  log(y / (1 - y))
}
f4 <- function(x, a, b, slope){
  x0 <- f1inv((1-a) / (b-a))
  f3(x, a, b, slope, -x0)
}
```

```{r}
plot(x, f4(x, 0.1, 2, 1), ty="l")
lines(x, f4(x, 0.1, 2, 2), col=2)
lines(x, f4(x, 0.1, 2, 0.3), col=3)
abline(h=1, lty=2)
abline(v=0, lty=2)
```

微妙にずれてる気が・・

```{r}
f4(0, 0.1, 2, c(0.3, 1, 2))
```

ずれてる・・・

もう一回、議論をたどる。

`f3(x, a, b, slope, pos)` のposをいじることで、

* f3(\\inf, a, b, slope, pos(a, b)) = b
* f3(-\\inf, a, b, slope, pos(a, b)) = a
* f3(0, a, b, slope, pos(a, b)) = 1

を満たすようにしたい。

```
f3(x, a, b, slope, pos) = f2( slope*(x - pos), a, b)
```

である。f2の造り方から、1,2番目の条件は自動的に満たされる。 

```
f2( slope*(-pos(a, b)), a, b) = 1
```

を満たすような `pos(a, b)` を作ることができれば、条件を満たすことができる。

```
f2( slope*(-pos(a, b)), a, b) = 1
(b-a) * f1(-slope*pos(a,b)) + a = 1
f1(-slope*pos(a,b)) = (1-a) / (b-a)
-slope*pos(a,b) = f1^{-1}( (1-a)/(b-a) )
pos(a,b) = -f1^{-1}( (1-a)/(b-a) ) / slope
```

改めて定義すると。。

```{r}
f5 <- function(x, a, b, slope){
  pos <- -f1inv( (1-a)/(b-a) ) / slope
  f3(x, a, b, slope, pos)
}
```

```{r}
plot(x, f5(x, 0.1, 2, 1), ty="l")
lines(x, f5(x, 0.1, 2, 2), col=2)
lines(x, f5(x, 0.1, 2, 0.3), col=3)
abline(h=1, lty=2)
abline(v=0, lty=2)
```


これで問題なさそう


a > bの場合は・・
```{r}
plot(x, f5(x, 2, 0.1, 1), ty="l")
lines(x, f5(x, 2, 0.1, 2), col=2)
lines(x, f5(x, 2, 0.1, 0.3), col=3)
abline(h=1, lty=2)
abline(v=0, lty=2)
```

a < 0の場合は・・
```{r}
plot(x, f5(x, -0.1, 2, 1), ty="l")
lines(x, f5(x, -0.1, 2, 2), col=2)
lines(x, f5(x, -0.1, 2, 0.3), col=3)
abline(h=1, lty=2)
abline(v=0, lty=2)
```

a, bから1までの距離が大きく違う場合
```{r}
plot(x, f5(x, 0.1, 20, 1), ty="l")
lines(x, f5(x, 0.1, 20, 2), col=2)
lines(x, f5(x, 0.1, 20, 0.3), col=3)
abline(h=1, lty=2)
abline(v=0, lty=2)
```

slopeとa, bを色々変えてみる

```{R}
plot(x, f5(x, -3, 5, 1), ty="l")
lines(x, f5(x, -1, 3, 1), col=2)
lines(x, f5(x, -1, 3, 2), col=3)
```

やっぱり0近傍で、a,bの幅を広げることとslopeを大きくすることの識別が困難になってる